臺灣新北地方法院刑事判決
110年度易字第1053號
公  訴  人  臺灣新北地方檢察署檢察官
被      告  蔡員定



上列被告因妨害自由案件，經檢察官提起公訴（110年度偵字第2
4466號），被告於本院準備程序中就被訴事實為有罪之陳述，經
告知簡式審判程序之旨，並聽取當事人及辯護人之意見後，經本
院裁定行簡式審判程序，判決如下：
    主  文
蔡員定犯恐嚇危害安全罪，處拘役肆拾日，如易科罰金，以新臺
幣壹仟元折算壹日。緩刑貳年。 
    事  實
一、蔡員定與高千惠係同事關係，高千惠係蔡員定之上級管理人
    員。緣蔡員定經公司發現有出缺勤狀況，公司即派高千惠進
    行調查，經高千惠調查後，發現蔡員定確實有勤務不正常之
    狀況，即於民國110年3月12日與蔡員定溝通其出缺勤異常之
    情形，然蔡員定竟回高千惠說「如果要當敵人那就這樣吧」
    等語，並無任何反省之意，高千惠遂將調查結果回報公司上
    層。嗣蔡員定知悉上情後，對高千惠產生怨懟之情，竟基於
    恐嚇犯意，接續於同年月16日至18日間，在不詳地點，使用
    通訊軟體LINE上張貼「要跟我當敵人、那恭喜妳，成功了、
    自己接受後果哦」、「對妳說的不是恐嚇，是警告、看在目
    前檯面上還有這麼一層微薄的關係我才沒動手」、「在某一
    小區塊，的確，你比較大、但僅限於這一小小微不足道的區
    塊、我要不要繼續待著都沒差，但如果我離開了..那層微薄
    的關係不見了，我就沒辦法保證你還有明天」、「姓高的，
    如果妳想活久一點，勸妳聰明點、妳只想顧妳自己，那我只
    好找人關切兩位小朋友囉、兩個小朋友如果發生什麼意外，
    該怪誰呢？呵呵、知道意外這種事情，是很簡單可以造成的
    呢、這是因妳而造成的傷害，讓妳一輩子都記得惹錯人」、
    「小朋友若有個三長兩短呢～不知道媽媽是不是會難過或是
    沒事呢～再讓小朋友知道自己都是因為媽媽得罪人才受傷的～
    不知道會不會恨死媽媽記恨一輩子呢，永久傷口的印記、恰
    好就有些閒人可以使喚呢～不如來做件能讓媽媽撕心裂肺的
    事情，呵呵 想到就好玩 好久沒有這樣玩了～」等加害高千
    惠及高千惠2位小孩生命、身體之事等文章恫嚇高千惠，使
    高千惠心生畏懼，致生危害於安全。嗣經高千惠報警處理，
    始查悉上情。
二、案經高千惠訴由新北市政府警察局板橋分局移送臺灣新北地
    方檢察署檢察官偵查起訴。
    理  由
一、查本案被告蔡員定所犯係死刑、無期徒刑、最輕本刑為3年
    以上有期徒刑以外之罪，且非高等法院管轄第一審案件，其
    於準備程序中就被訴事實為有罪之陳述，經本院告知簡式審
    判程序之旨，並聽取公訴人、被告之意見後，經裁定進行簡
    式審判程序審理，則本案證據之調查，依刑事訴訟法第273
    條之2規定，自不受同法第159條第1項、第161條之2、第161
    條之3、第163條之1及第164條至第170條規定之限制，合先
    敘明。　　
二、前揭犯罪事實，業據被告於本院準備程序及審理時均坦承不
    諱（見本院110年度易字第1053號卷第57頁、第65頁），核
    與證人即告訴人高千惠於警詢中證述之情節相符（見110年
    度偵字第24466號偵查卷第7頁至第8頁），並有被告於LINE
    通訊軟體發佈之限時動態及貼文截圖2張、新北市政府警察
    局板橋分局沙崙派出所受(處)理案件證明單、受理各類案件
    紀錄表、臺灣大哥大資料查詢、通訊數據上網歷程查詢各1
    份（見110年度偵字第24466號偵查卷第9頁、第10頁至第11
    頁、第21頁至第109頁）在卷可參，足認被告上開任意性自
    白與事實相符，堪以採信。本案事證明確，被告犯行洵堪認
    定，應依法論科。
三、論罪科刑：
  ㈠核被告所為，係犯刑法第305條之恐嚇危害安全罪。又被告犯
    上開恐嚇之犯行，係侵害同一被害人之法益，且係於密切接
    近之時、地實施，犯罪手法相同，亦係出於恐嚇危害安全之
    目的，各行為之獨立性極為薄弱，依一般社會健全觀念，在
    時間差距上，難以強行分離，應視為數個舉動之接續施行，
    合為包括之一行為予以評價，為接續犯各應僅論以接續犯之
    一罪。
  ㈡爰以行為人之責任為基礎，並審酌被告與告訴人前係同事關
    係，不能應秉持理性與和平之態度處理解決，竟率爾為本件
    恐嚇危害安全之犯行，所為自屬不該，惟念其犯後於本院準
    備程序中終能坦承犯行之犯後態度，及考量其已與告訴人達
    成和解，有本院調解筆錄1份在卷可佐，兼衡被告其犯罪之
    動機、目的、手段、犯罪所生危害、大學畢業之智識程度及
    勉持之家庭經濟狀況（見同上本院卷第17 頁）等一切情狀
    ，量處如主文所示之刑，並諭知易科罰金之折算標準。
　㈢被告前未曾因故意犯罪受有期徒刑以上刑之宣告，有臺灣高
    等法院被告前案紀錄表可參，其因一時失慮致罹刑典，事後
    已與告訴人和解，堪認確有悔意，信其經此偵審程序，應知
    所警惕而無再犯之虞，是本院認所宣告之刑以暫不執行為適
    當，爰依刑法第74條第1項第1款規定，併予宣告緩刑2年，
    以啟自新。　
據上論斷，應依刑事訴訟法第273條之1第1項、第299條第1項前
段，刑法305條、第41條第1項前段、第74條第1項第1款，刑法施
行法第1條之1第1項，判決如主文。
本案經檢察官曾信傑偵查起訴，經檢察官許慈儀到庭執行職務。
中　　華　　民　　國　　111 　年　　3 　　月　　7 　　日
                  刑事第二庭    法　官   劉芳菁
上列正本證明與原本無異。
如不服本判決，應於判決送達後20日內敘明上訴理由，向本院提
出上訴狀 (應附繕本) ，上訴於臺灣高等法院。其未敘述上訴理
由者，應於上訴期間屆滿後20日內向本院補提理由書「切勿逕送
上級法院」。
                                書記官　　吳雅真　　　
中　　華　　民　　國　　111 　年　　3 　　月　　9 　　日
附錄本案論罪科刑所引法條：
中華民國刑法第305條
以加害生命、身體、自由、名譽、財產之事恐嚇他人，致生危害
於安全者，處2年以下有期徒刑、拘役或9千元以下罰金。